【裁判字號】    99,上易,1004
【裁判日期】    991014
【裁判案由】    竊盜
【裁判全文】
臺灣高等法院高雄分院刑事判決        99年度上易字第1004號
    上  訴  人
    即  被  告  甲○○
上列上訴人因竊盜案件，不服臺灣高雄地方法院99年度審易字第
2825號中華民國99年7 月29日第一審判決（起訴案號：臺灣高雄
地方法院檢察署99年度偵字第9397號），提起上訴，本院判決如
下：
    主  文
上訴駁回。
    理  由
一、按不服地方法院之第一審判決而上訴者，應向管轄第二審之
    高等法院為之。上訴書狀應敘述具體理由。第二審法院認為
    上訴書狀未敘述理由，應以判決駁回之，刑事訴訟法第361
    條第1 項、第2 項、第367 條前段分別定有明文。而所謂具
    體理由，必係依據卷內既有訴訟資料或提出新事證，指摘或
    表明第一審判決有何採證認事、用法或量刑等足以影響判決
    本旨之不當或違法，而構成應予撤銷之具體事由，始克當之
    （例如：依憑證據法則具體指出所採證據何以不具證據能力
    ，或依憑卷證資料，明確指出所為證據證明力之判斷如何違
    背經驗、論理法則）；倘僅泛言原判決認定事實錯誤、違背
    法令、量刑失之過重或輕縱，而未依上揭意旨指出具體事由
    ，或形式上雖已指出具體事由，然該事由縱使屬實，亦不足
    以認為原判決有何不當或違法者（例如：對不具有調查必要
    性之證據，法院未依聲請調查亦未說明理由，或援用證據不
    當，但除去該證據仍應為同一事實之認定），皆難謂係具體
    理由，俾與第二審上訴制度旨在請求第二審法院撤銷、變更
    第一審不當或違法之判決，以實現個案救濟之立法目的相契
    合，此有最高法院97年台上字第892 號判決意旨可參照。
二、經查：被告甲○○上訴意旨，以上訴人領有殘障手冊，為重
    度多重障礙之人，智能不足，僅有7 歲之智能，無法自理生
    活，如何入監服刑，且視力幾近弱視，其犯案完全係被動附
    和等為由，指摘原判決該部分不當云云。然查：被告甲○○
    於原審中坦承竊盜犯行，核與共犯鍾永全供述之情節相符，
    並經告訴人鍾錦鴻於警詢中指訴甚詳，復有高雄縣政府警察
    局仁武分局搜索扣押筆錄、扣押物品目錄表、贓物認領保管
    單各１紙、本署公務電話紀錄紙及現場照片7 張等可資佐證
    ，足徵被告自白確與事實相符，堪予採信，參以原審係以簡
    式審判程序進行，亦已審酌被告為國小畢業之學歷、家境貧
    寒、目前無業，且為多重障礙之人，而據以論罪科刑，判處
    有期徒刑6 月，並諭知如易科罰金之折算標準，核無不合。
    是被告上訴，卻未依卷內既有訴訟資料或提出新事證，指摘
    或表明原審判決有何用法或量刑等足以影響判決本旨之不當
    或違法，揆諸上開說明，自非屬得上訴第二審之具體事由。
三、綜上所述，本件揆諸上開法條規定及最高法院判決意旨，被
    告之上訴，難認合法，應予駁回。爰不經言詞辯論，依刑事
    訴訟法第367 條前段、第372 條規定，判決如主文。
中    華    民    國    99    年    10    月    14    日
                  刑事第二庭    審判長法  官  林正雄
                                      法  官  邱明弘
                                      法  官  黃壽燕
以上正本證明與原本無異。
不得上訴。
中    華    民    國    99    年    10    月    14    日
                                      書記官  戴志穎

司法院資訊處製作；財團法人民間司法改革基金會備份。
